臺灣高等法院刑事判決　　　　　　　　 94年度上易字第231號
上　訴　人
即　被　告　乙○○
選任辯護人　邱碩松律師
上列上訴人因妨害公務等案件，不服臺灣臺北地方法院93年度易
字第1109號，中華民國93年12月23日第一審判決（起訴案號：臺
灣臺北地方法院檢察署93年度偵字第11723號），提起上訴，本
院判決如下：
    主  文
上訴駁回。
    事  實
一、乙○○於民國93年6月22日下午5時與友人侯茂隆等人在臺北
    市南港區「阿成」鵝肉店內飲酒後，復於同日下午10時許欲
    與侯茂隆再至臺北市○○○路○段與塔悠路口附近之海產店
    續攤，惟到達後侯茂隆見乙○○已有酒意，且又臨時有事，
    侯茂隆遂先行離去。嗣同日下午10時28分許，乙○○於臺北
    市○○○路○段三九九號前獨自行走時，適遇臺北市政府警
    察局松山分局松山派出所警員甲○○、蕭文賢著制服正在執
    行路檢勤務，乙○○乘有幾分酒意以言語騷擾，警員甲○○
    見狀，以手勢欲將之驅離，然招致乙○○不滿，竟出於妨害
    公務及公然侮辱之犯意，在上址不特定之多數人得以共見共
    聞之地點，於員警甲○○依法執行勤務時，當場以「幹妳娘
    、婊仔子（閩南語、起訴書載為你婊子）」等語侮辱員警甲
    ○○，足以貶損其人格與評價，嗣經甲○○以無線電呼叫線
    上警網到場將乙○○逮捕，始查知上情。
二、案經甲○○訴由臺北市政府警察局松山分局移送臺灣臺北地
    方法院檢察署檢察官偵查聲請簡易判決處刑。
    理  由
一、訊據上訴人即被告乙○○固不否認於上揭時、地餐飲後途遇
    執勤員警甲○○、蕭文賢，並曾說「幹你娘、婊仔子」等情
    ，惟矢口否認有何妨害公務、公然侮辱之犯行，辯稱：伊當
    時所言「幹你娘、婊仔子」係在罵友人侯茂隆，而非罵執勤
    員警甲○○云云。
二、經查：
  (一)上揭犯罪事實業據告訴人指訴歷歷，其於原審中供稱：「二
    十二時許我們到達臺北市○○○路○段三九九號前執行路檢
    ，原本我們剛到的時候，乙○○就來過一次，．．，第二次
    我們在盤查一個民眾的時候乙○○又再過來．．．，他質疑
    我們執行路檢，我們請他離開．，我請他離開的動作，乙○
    ○就在我前面用三字經罵我，乙○○說『幹你娘、婊仔子』
    ，我就說你這樣是妨害公務，我要現場逮捕你．．」、「（
    乙○○跟你講幹你娘、婊仔子距離你多遠？）就在我前面我
    用手拉他時他講的」等語明確 (見原審卷第55頁)，核與證
    人即執勤員警蕭文賢結稱：「盤查到最後一名民眾的時候乙
    ○○走過來，站在我旁邊碎碎念，我就請他離開，因為我在
    執行公務，不然我就告他妨害公務，．．，我就繼續執行我
    的公務盤查那位民眾，甲○○就請乙○○到旁邊，．．民眾
    盤查完畢後我就聽到甲○○說乙○○罵他『幹你娘、婊仔子
    』．．．」等語相符 (見原審卷第57頁)，復有臺北市政府
    警察局巡邏路檢人車登記簿在卷可稽。
  (二)被告雖辯以該「幹你娘、婊仔子」之語，係對其友人侯茂隆
    所說云云，然告訴人甲○○堅指乙○○在罵的時候侯茂隆沒
    有在現場，證人蕭文賢亦證稱：「乙○○用台語罵甲○○的
    時候，候茂隆是否離開了？)剛到現場的時候有看到侯茂隆
    ，但是罵人的時候沒有看到侯茂隆在現場」、「不可能是罵
    侯茂隆，因為他不在現場」 (見原審卷第57頁反面)，參諸
    證人侯茂隆於偵查中供述：「…我勸被告不要喝的期間，因
    為被告喝醉了，他有罵我『不去喝的是婊子』。後來我看他
    醉了，就不理他，先至對面搭車回去了。至於我離開後發生
    何事，我就不知道了。」 (見偵卷第32頁)，於原審中再證
    述：「．．到臺北市○○○路與塔悠路之海產店再聚餐時，
    在南京東路與塔悠路口一百公尺左右的南京東路上有看到派
    出所同仁在臨檢，我跟他打招呼，乙○○說去裡面續餐，我
    看他喝醉了勸他不要再喝... 結果乙○○不願意，一直在那
    邊跟我囉嗦要我不要走，．，結果我沒有理他，我就走到天
    橋下攔車子走了」、「（後來乙○○與警員之間有沒有發生
    什麼事？）我不曉得」等語 (見原審卷第32頁)，足徵被告
    說「幹你娘、婊仔子」之言語時，侯茂隆並未在現場，縱被
    告亦曾因侯茂隆勸其不要喝酒時而罵其「不要喝的是婊子」
    ，但此與「幹你娘、婊仔子」並不相同，應屬二事，衡之被
    告於酒後既曾對好意相勸之友人侯茂隆口出穢語，其騷擾執
    勤員警時，遭致員警驅趕，當亦有所不滿，而對員警甲○○
    出言污辱，其理甚明。
  綜上，被告所辯各詞，顯係事後卸責之詞，不足採信，本件事
  證明確，被告犯行堪以認定，應依法論科。至被告另聲請傳訊
  為警盤查之民眾張文豪到庭作證有無罵告訴人，因被告對其曾
  陳稱前揭穢語並不否認，且有前開證人之證詞足考，此事實已
  經明確，自無傳訊證明之必要，附此敘明。
三、核被告所為係犯刑法第140條第1項之當場侮辱公務員罪、第
    309條第1項之公然侮辱罪。其一行為觸犯上開二罪，為想像
    競合犯，依法從一重之當場侮辱公務員罪論處。原審審酌被
    告多次妨害公務之前科，此有本院被告全國前案紀錄表在卷
    可按，素行不良，再犯本件妨害公務犯行，惡性非輕，所為
    侵害國家公務員執法之尊嚴，造成國家及公務員個人法益之
    侵害，且犯罪後設詞狡飾犯行，毫無悔意等一切情狀，依刑
    法第140條第1項、第309條第1項、第55條、第41條第1項前
    段、罰金罰鍰提高標準條例第1條前段、第2條，量處被告有
    期待刑三月，並諭知易科罰金之折算標準，以資懲儆。認事
    用法核無不合，被告上訴猶執陳詞否認犯罪，非有理由，應
    予駁回。
據上論斷，應依刑事訴訟法第368條，判決如主文。
本案經檢察官吳國南到庭執行職務。
中　　華　　民　　國　　94　　年　　4 　　月　　27　　日
　　　　　　　　　刑事第十八庭  審判長法　官  陳春秋
　　　　　　　　　　　　　　　　　    法　官  王麗莉
　　　　　　　 　 　　　　　　　　　　法　官  楊貴雄
以上正本證明與原本無異。
不得上訴。
                                      書記官  林淑貞
中　　華　　民　　國　　94　　年　　4 　　月　　27　　日
附錄：本案論罪科刑法條全文
刑法第140條第1項：
於公務員依法執行職務時，當場侮辱，或對於其依法執行之職務
公然侮辱者，處六月以下有期徒刑、拘役或一百元以下罰金。
刑法第309條第一項：
公然侮辱人者，處拘役或三百元以下罰金。
